【裁判字號】    95,交聲,231
【裁判日期】    951228
【裁判案由】    違反道路交通管理處罰條例聲明異議
【裁判全文】
臺灣苗栗地方法院交通事件裁定    95年度交聲字第231號
原處分機關   交通部公路總局新竹區監理所苗栗監理站
異  議  人
即受處分人   乙○○
上列異議人因違反道路交通管理處罰條例案件，對於交通部公路
總局新竹區監理所苗栗監理站於民國95年10月17日所為之竹監苗
字第裁54－E00000000-0 號裁決（原舉發案號：新竹市警察局竹
市警交字第E00000000號）聲明異議，本院裁定如下：
    主  文
異議駁回。
    理  由
一、按汽車駕駛人，行經有燈光號誌管制之交岔路口闖紅燈者，
    處新臺幣一千八百元以上五千四百元以下罰鍰。前項紅燈右
    轉行為者，處新臺幣六百元以上一千八百元以下罰鍰。又汽
    車駕駛人有下列各款所列條款之一者，除依原條款處罰鍰外
    ，並予記點：三、有第四十三條、第五十三條或第五十四條
    情形之一者，各記違規點數三點。道路交通管理處罰條例第
    53條第1 項、第63條第1項第3款定有明文。
二、原處分意旨略以：異議人即受處分人乙○○所有車輛號LU-0
    313 號自用一般小客車，於民國95年7 月29日15時19分許，
    行經新竹市○○路○ 段與內湖路口處，因有「闖紅燈」違規
    ，嗣經原舉發機關新竹市警察局交通隊當場製單舉發，異議
    人未於95年8 月13日自動繳納罰鍰，經移送原處分機關即交
    通部公路總局新竹區監理所苗栗監理站，以異議人違反道路
    交通管理處罰條例第53條第1 項「駕車行經有燈光號誌管制
    之交岔路口闖紅燈」之規定，於95年10月2 日以竹監苗字第
    裁54-E00000000-0號裁決書裁處罰鍰新臺幣（下同）2,700
    元，並依同條例第63條第1 項記違規點數3 點等語。
三、異議意旨略以：異議人駕車行經違規地點，車前輪剛好停在
    停止線內2 尺左右，亮黃燈而繼續前進後亮紅燈，正常應該
    繼續前進，也沒有違規。因此提出聲明異議。
四、經查：
（一）異議人對於其所有車輛LU-0313 號自用一般小客車，於95
      年7 月29日15時19分許，行經新竹市○○路○ 段與內湖路
      口處，因有「闖紅燈」違規之事實，予以否認，然本件有
      新竹市警察局舉發違反道路交通管理事件通知單，及經舉
      發警察甲○○到庭具結；舉發當時已經轉紅燈一段時間，
      以目測方式判斷異議人闖紅燈等語屬實，足以認定異議人
      在號誌為紅燈時超越停止線並仍持續駕駛汽車經過。至於
      異議人辯稱：「亮黃燈而繼續前進，然後亮紅燈，應該繼
      續前進」云云，然按道路交通安全規則第94條：「汽車在
      同一車道行駛時，除擬超越前車外，後車與前車之間應保
      持隨時可以煞停之距離。汽車除遇突發狀況必須減速外，
      不得任意驟然減速。前車如須減速暫停，駕駛人應預先顯
      示燈光或手勢告知後車，後車駕駛人應隨時注意前車之行
      動。汽車行駛時，駕駛人應注意車前狀況及兩車併行之間
      隔，並隨時採取必要之安全措施。」之規定，異議人駕駛
      汽車，本應保持隨時可以煞停之距離，及應注意車前狀況
      ，隨時採取必要之安全措施，且黃燈亮之後，依照道路交
      通標誌標線號誌設置規則第206 條第4 款規定「行車管制
      號誌各燈號顯示之意義如左：四  圓形黃燈，圓形黃燈用
      以警告車輛駕駛人及行人，表示紅色燈號即將顯示，屆時
      將失去通行路權。」規定，即知悉將失去路權，異議人仍
      持續行駛之行為，足見異議人有闖紅燈屬實，其所辯應係
      誤解法律法律，尚難認為係闖紅燈之正當理由。
（二）從而，異議人之行為係違反道路交通管理處罰條例第53條
      第1 項「駕車行經有燈光號誌管制之交岔路口闖紅燈」之
      違規。再參諸違反道路交通管理事件統一裁罰標準表所示
      ，駕駛小型車違反道路交通管理處罰條例第53條第1 項，
      若受處分人於到案期限內聽候裁決者，應裁罰鍰2,700 元
      ，本件原處分機關逕依立法者於道路交通管理處罰條例第
      92條第3 項授權行政機關訂定之違反道路交通管理事件統
      一裁罰標準表之規定，裁罰異議人2,70 0元，並記違規點
      數3 點，於法並無違誤或不當之處。本件異議人之異議為
      無理由，應予駁回。
據上論斷，應依道路交通案件處理辦法第19條，裁定如主文。
中    華    民    國    95    年    12    月    28    日
                      交通法庭  法  官  張珈禎
上列正本證明與原本無異。
如不服本裁定應於送達後5日內向本院提出抗告狀
                                書記官  黃雅琦
中    華    民    國    96    年    1     月    2     日


司法院資訊處製作；財團法人民間司法改革基金會備份。
